【裁判字號】    99,台上,3710
【裁判日期】    990617
【裁判案由】    違反兒童及少年性交易防制條例
【裁判全文】
最高法院刑事判決            九十九年度台上字第三七一０號
上  訴  人  甲○○
            乙○○
上列上訴人等因違反兒童及少年性交易防制條例案件，不服台灣
高等法院中華民國九十九年四月七日第二審更審判決（九十九年
度上更(一)字第四二號，起訴案號：台灣台北地方法院檢察署九十
四年度偵字第一三一一五號、九十五年度偵字第五七二八號），
提起上訴，本院判決如下：
    主 文
上訴駁回。
    理 由
按刑事訴訟法第三百七十七條規定，上訴於第三審法院，非以判
決違背法令為理由，不得為之。是提起第三審上訴，應以原判決
違背法令為理由，係屬法定要件。如果上訴理由書狀並未依據卷
內訴訟資料，具體指摘原判決不適用何種法則或如何適用不當，
或所指摘原判決違法情事，顯與法律規定得為第三審上訴理由之
違法情形，不相適合時，均應認其上訴為違背法律上之程式，予
以駁回。本件原判決撤銷第一審關於上訴人甲○○、乙○○圖利
使未滿十八歲之人為性交易部分之判決，改判仍論處上訴人等成
年人與未滿十八歲之人共同連續意圖營利而媒介，使未滿十八歲
之人為性交易（乙○○為累犯）罪刑，已敘明所憑之證據及認定
之理由；從形式上觀察，並無判決違背法令之情形存在。查原判
決綜合證人即代號00000000、00000000、Ａ一
、Ａ二、Ａ三、Ａ四及Ａ五等女子之證言，參酌嘉緣賓館、喬麗
賓館住宿登記表影本等卷證資料，認乙○○除擔任應召站司機，
多次接送代號00000000等女子與男客為性交易，並收取
性交易價金外，更依甲○○指示至台北縣板橋車站搭載Ａ一、Ａ
二，或自花蓮市搭載Ａ四、Ａ五前往板橋市，安排彼等住宿，又
於甲○○勸說Ａ三從事性交易時在場，並與甲○○、黃○○、李
○○等人共同勸服Ａ四為性交易，足認乙○○確共同引誘、媒介
使未滿十八歲之人為性交易，且具有營利之意圖。乙○○辯稱其
僅單純幫助甲○○接送應召女子從事性交易，但未分得報酬云云
，為卸責之詞，不足採信，已詳敘其斟酌取捨之理由。而上開證
人所為不利於上訴人等之陳述，內容雖有詳簡不同，但基本事實
則均相一致，上訴意旨擷取證人Ａ三、Ａ四及Ａ五等人所為關於
犯罪細節部分之片段陳述，漫指彼等陳述尚有矛盾之處，原審未
加審酌，亦未查明甲○○有無共同勸說未成年女子從事性交易，
於法有違等語，對於原審取捨證據及判斷其證明力職權之適法行
使，任意爭執，不符第三審上訴之法定要件。再者，刑法上之共
同正犯，雖應就全部犯罪結果負其責任，但科刑時仍應以行為人
之責任為基礎，審酌刑法第五十七條所列各款事項等一切情狀，
為量刑輕重之標準，並非必須科以同一之刑。原判決量處乙○○
有期徒刑三年六月，併科罰金新台幣十二萬元，理由內已詳加審
酌說明，既未逾法定刑度，復無失出失入之情形，不生違背法令
之問題。乙○○上訴意旨猶謂共同被告高承澤業經判決緩刑確定
，其與高承澤均係屬「馬夫」，情節相同，且未分得任何酬勞，
原判決卻併科罰金刑，亦未審酌上情，量刑顯然失據云云，任憑
己見指摘，尤非適法之第三審上訴理由。其等上訴為違背法律上
之程式，均應予駁回。
據上論結，應依刑事訴訟法第三百九十五條前段，判決如主文。
中    華    民    國  九十九  年    六    月   十七   日
                      最高法院刑事第十庭
                          審判長法官  花  滿  堂
                                法官  黃  正  興
                                法官  陳  東  誥
                                法官  林  錦  芳
                                法官  洪  昌  宏
本件正本證明與原本無異
                                      書  記  官
中    華    民    國  九十九  年    六    月  二十一  日
                                                      Ｅ

司法院資訊處製作；財團法人民間司法改革基金會備份。
